【裁判字號】    97,審訴,2303
【裁判日期】    970718
【裁判案由】    毒品危害防制條例
【裁判全文】
臺灣高雄地方法院刑事判決            97年度審訴字第2303號
公  訴  人  臺灣高雄地方法院檢察署檢察官
被      告  甲○○
                    （現另案於臺灣高雄監獄執行中）
上列被告因毒品危害防制條例案件，經檢察官提起公訴（96年度
偵字第6910號），被告於本院準備程序為有罪之陳述，經合議庭
裁定由受命法官依簡式審判程序獨任審理，判決如下：
    主  文
甲○○連續轉讓第二級毒品，累犯，處有期徒刑陸月，如易科罰
金，以銀元佰元（即新臺幣玖佰元）折算壹日；減為有期徒刑
月，如易科罰金，以銀元佰元（即新臺幣玖佰元）折算壹日
。
    事  實  及  理  由
一、犯罪事實要旨：
    甲○○前因違反麻藥管理條例、藥事法等案件，經法院分別
    判處有期徒刑6 月、6 年、1 年，並定其應執行之刑為有期
    徒刑7 年4 月確定，嗣入監服刑後先後經假釋、撤銷假釋續
    執行殘刑，於民國93年9 月30日縮刑期滿執行完畢（構成累
    犯）。詎仍不知警惕，其明知甲基安非他命經公告列為毒品
    危害防制條例之第二級毒品，不得轉讓，竟基於轉讓第二級
    毒品之概括犯意，連續自94年2 月間某日起至同年4 月間某
    日止，在其與女友林盈君斯時位於高雄縣大社鄉○○路116
    號之住處內，多次無償提供第二級毒品甲基安非他命予毒癮
    發作之林盈君施用（尚無證據顯示轉讓之數量逾10公克；林
    盈君施用第二級毒品犯行，業經本院以95年度易緝字第70號
    判決確定）。嗣甲○○於該轉讓第二級毒品甲基安非他命犯
    行遭發覺前，在其與林盈君共同被訴毒品危害防制條例案件
    （本院受訴案號：95年度訴字第1629號，下稱前案）審理中
    ，於95年11月27日以證人身分主動供承上情，嗣並接受裁判
    。
二、上開犯罪事實，有下列證據足資證明：
  1.被告甲○○於本案準備程序及審理中之自白，及前案於95年
    11月27日審理中之陳述（證人身分）。
  2.證人林盈君在前案於95年11月27日審理中，亦陳稱：其於94
    年2 月起所施用之甲基安非他命，來源係甲○○等語。
三、查被告行為後，如附表所示之相關法律均業經變更，並俱於
    95年7 月1 日施行，玆經比較結果，裁判時法並未較為有利
    ，從而依刑法第2 條第1 項規定，自應適用各該行為時法，
    亦即修正前法；至累犯之相關規定，就前案非屬軍法裁判，
    而本案復係故意犯之部分，實質內容並無變動，自不生新舊
    法比較之問題，而應直接適用裁判時法，俱合先敘明。是故
    核被告所為，乃係犯毒品危害防制條例第8 條第2 項之轉讓
    第二級毒品罪。被告先後多次轉讓第二級毒品之犯行，時間
    緊接，手法相同，觸犯構成要件相同之罪名，應依修正前刑
    法第56條連續犯規定，論以一罪，並加重其刑。被告曾經犯
    罪事實欄所示徒刑之宣告與執行完畢，有臺灣高等法院被告
    前案紀錄表可按，其於該徒刑執行完畢後，5 年以內故意再
    犯本案有期徒刑以上之罪，應依刑法第47條第1 項論以累犯
    ，並加重其刑，且遞加之。被告於本案犯行遭發覺前，主動
    供承犯行，嗣並接受裁判，經本院核閱全卷無訛，其乃係對
    於未經發覺之罪自首並願接受裁判，應依修正前刑法第62條
    前段規定，減輕其刑，並先加後減。
四、本院審酌被告連續無償提供甲基安非他命予林盈君施用，固
    屬不該，惟念被告係因見女友林盈君毒癮發作，始為本院犯
    行，犯罪之動機、惡性俱非甚高，且被告於偵審程序中，始
    終坦承犯行，非無悔意等一切情狀，爰量處如主文所示之刑
    ，並諭知易科罰金之折算標準。末被告為本案犯行之時間點
    在96年4 月24日前（即已終止），且合於中華民國九十六年
    罪犯減刑條例所定之減刑條件，爰依該條例減宣告刑二分之
    一，並諭知易科罰金之折算標準。
五、被告另被訴連續轉讓第一級毒品犯行部分，本院另行審結。
據上論結，應依刑事訴訟法第273 條之1 第1 項、第299 條第1
項前段、第310 條之2 、第454 條第1 項，毒品危害防制條例第
8 條第2 項，刑法第2 條第1 項前段、第11條前段、第47條第1
項，修正前刑法（下同）第56條（現已刪除）、第62條前段、第
41條第1 項前段，修正前罰金罰鍰提高標準條例第2 條（現已刪
除），中華民國九十六年罪犯減刑條例第2 條第1 項第3 款、第
7 條，判決如主文。
本案經檢察官劉穎芳到庭執行職務。
中    華    民    國    97    年    7     月    18    日
                  刑事第七庭  法  官  莊珮吟
以上正本證明與原本無異。
如不服本判決應於收受本判決後10日內向本院提出上訴書狀，並
應敘述具體理由，如未敘述上訴理由者，應於上訴期間屆滿後20
日內補提理由書狀於本院（均須按他造當事人之人數附繕本）「
切勿逕送上級法院」。
中    華    民    國    97    年    7     月    18    日
                              書記官  黃園芳
┌───────────────────────────────────────────────┐
│附表：                                                                                        │
├──────┬─────────────┬─────────────┬───────┬────┤
│相關變更條文│行為時法（下稱舊法）之內容│裁判時法（下稱新法）之內容│比  較  理  由│備    註│
├──────┼─────────────┼─────────────┼───────┼────┤
│【罰金刑最低│罰金：（銀元）1 元以上。有│罰金：新臺幣1000元以上，以│罰金刑之最低度│舊法均較│
│度刑之變更與│期徒刑加減者，其最高度及最│百元計算。有期徒刑或罰金加│刑，由銀元10元│為有利。│
│加、減】刑法│低度同加減之。拘役或罰金加│減者，其最高度及最低度同加│（前經提高10倍│        │
│第33條第5 款│減者，僅加減其最高度。    │減之。拘役加減者，僅加減其│）即新臺幣30元│        │
│、第67條、第│                          │最高度。                  │，提高為新臺幣│        │
│68條        │                          │                          │1000元；且加（│        │
│            │                          │                          │減）之最低數額│        │
│            │                          │                          │，亦由銀元1元 │        │
│            │                          │                          │即新臺幣3 元，│        │
│            │                          │                          │提高成為新臺幣│        │
│            │                          │                          │100 元；又罰金│        │
│            │                          │                          │刑之最低度刑亦│        │
│            │                          │                          │同加（減）之。│        │
├──────┼─────────────┼─────────────┼───────┼────┤
│ 【連續犯】 │第56條：「連續數行為而犯同│（刪除）                  │新法刪除連續犯│被告先後│
│            │一之罪名者，以一罪論。但得│                          │之規定。      │  次    │
│            │加重其刑至2 分之1 。」    │                          │              │之犯行  │
│            │                          │                          │              │，依新法│
│            │                          │                          │              │須分論併│
│            │                          │                          │              │罰，依舊│
│            │                          │                          │              │法則僅論│
│            │                          │                          │              │一罪，是│
│            │                          │                          │              │舊法有利│
│            │                          │                          │              │。      │
├──────┼─────────────┼─────────────┼───────┼────┤
│【自首變更】│對於未發覺之罪自首而受裁判│對於未發覺之罪自首而受裁判│自首由一律必減│舊法有利│
│ 刑法第62條 │者，減輕其刑。但有特別規定│者，「得」減輕其刑。但有特│輕其刑，變更為│。      │
│            │者，依其規定。            │別規定者，依其規定。      │「得」減輕其刑│        │
│            │                          │                          │。            │        │
├──────┼─────────────┼─────────────┼───────┼────┤
│【易科罰金折│犯最重本刑為5 年以下有期徒│犯最重本刑為5 年以下有期徒│易科罰金折算標│舊法有利│
│算標準變更】│刑以下之刑之罪，而受6 個月│刑以下之刑之罪，而受6 個月│準由銀元300 元│。      │
│修正前刑法第│以下有期徒刑或拘役之宣告…│以下有期徒刑或拘役之宣告者│即新臺幣900 元│        │
│41條第1 項前│得以（銀元，下同）1 元以上│，得以新臺幣1000元、2000元│，提高為以新臺│        │
│段、修正前罰│3 元以下折算1 日，易科罰金│或3000元折算1 日，易科罰金│幣1000元、2000│        │
│金罰鍰提高標│。依刑法第41條易科罰金…就│。                        │元或3000元折算│        │
│準條例第2 條│其原定數額提高為100 倍折算│                          │1 日。        │        │
│→現行刑法第│1 日；法律所定罰金數額未依│                          │              │        │
│41條第1 項前│本條例提高倍數，或其處罰法│                          │              │        │
│段          │條無罰金刑之規定者，亦同。│                          │              │        │
├─┬────┴─────────────┴─────────────┴───────┴────┤
│結│1.論罪科刑方面，茲經整體比較結果，以舊法之罰金刑最低度刑較低，較為有利。                  │
│論│2.易刑規定方面（尚無須整體適用），以舊法之易科罰金折算標準較低，較為有利。                │
└─┴─────────────────────────────────────────────┘
◎附錄本案所犯法條：
《毒品危害防制條例第8 條第2 項》
轉讓第二級毒品者，處6 月以上5 年以下有期徒刑，得併科新臺
幣70萬元以下罰金。


司法院資訊處製作；財團法人民間司法改革基金會備份。
